# 请问处置资产逐月收益如何处理

提问人：cmhlist 时间：2023-10-18 16:14:56
陈版及各位：
现碰到处置原海域使用权和原固定资产，对方给予其他海域使用权重新造固定资产，对方以现金方式逐月补偿，会计核算如何处理。

回答人：chenyiwei
这种情况需参考非货币性资产交换准则规定，考虑该项置换是否具有商业实质，例如新旧资产的用途、处理能力、经营管理模式是否存在显著差异。据此考虑如何进行会计处理。
需要更多背景信息才能判断。